【裁判字號】    89,訴,8
【裁判日期】    890128
【裁判案由】    違反毒品危害防制條例等
【裁判全文】
臺灣屏東地方法院刑事判決                              八十九年度訴字第八號
    公  訴  人  臺灣屏東地方法院檢察署檢察官
    被      告  戊○○
    被      告  甲○○
    右  一  人  本院公設辯護人丁○○
    指定辯護人
右列被告因毒品危害防制條例等案件，經檢察官提起公訴（八十八年度偵字第一四六
九號、八十八年度偵緝字第三二六號），本院判決如左：
     主  文
戊○○攜帶兇器竊盜，處有期徒刑拾月。
甲○○收受贓物，處拘役伍拾日，如易科罰金，以佰元折算壹日。
     事  實
一、戊○○曾於民國八十一年間因違反麻醉藥品管理條例案，經本院於八十四年六月
    十七日判處有期徒刑五年二月，同年十月十七日確定，指揮書執畢日期九十年一
    月十八日，八十七年四月十七日假釋付保護管束，仍於假釋期間，意圖為自己不
    法之所有，於八十七年九月間，在屏東縣竹田鄉○○村○○路二二○巷三號，攜
    帶客觀上足供兇器使用之鏍絲起子，竊取丙○○所有之冷氣機一台得手後，並利
    用不知情之乙○○以機車將該冷氣機搬運至屏東縣內埔鄉○○村○○路二十一號
    甲○○住處；甲○○明知前開冷氣機係來源不明之贓物，仍基於收受贓物之故意
    予以收受，於同年十二月二十七日，為警循線查獲戊○○，而供出甲○○。
二、案經屏東縣警察局內埔分局報告臺灣屏東地方法院檢察署檢察官偵查起訴。
     理  由
一、訊據被告戊○○矢口否認竊盜犯行，辯稱：其以為前開房屋無人居住，冷氣機不
    要了云云；被告甲○○矢口否認收受贓物犯行，辯稱：被告戊○○稱上揭冷氣機
    壞了，要其修理而贈與該冷氣機云云。經查：前開冷氣機係丙○○所有，因其搬
    家未把冷氣機搬走，搬家約二十餘天後，其大嫂通知留在舊家之冷氣機被偷，該
    冷氣機係窗型，放在窗戶上，使用約一年乙節，業據被害人丙○○於警偵訊及本
    院審理中陳明在卷（見八十八年一月二十一日警訊筆錄、八十八年三月二十六日
    、同年十月二十日偵訊筆錄、本院八十九年一月十八日審判筆錄），復有贓物保
    領結書可考。次查，被告戊○○要乙○○幫忙搬冷氣機，係窗型，被告戊○○說
    冷氣機係其所有，被告戊○○要搬冷氣機有卡住，被告戊○○拿螺絲起子一弄就
    起來了，第一次乙○○載到內埔東寧加油站附近被告戊○○朋友家，後來修好了
    才載到被告甲○○住處門口等情，業據乙○○於偵訊中及本院審理中供述在卷（
    見八十八年三月二十六日偵訊筆錄、本院八十九年一月十八日審判筆錄），參以
    被告戊○○於本院審理中自承並未有人告知其該冷氣機不要了，其叫乙○○載到
    朋友家修理，修理好再交給被告甲○○等語（見本院八十九年一月十八日審判筆
    錄），衡諸前開冷氣機並非他人棄置之物，被告戊○○尚且須以鏍絲起子將該冷
    氣機拆卸下來，足認被告戊○○確有竊取該冷氣機之犯行，又被告戊○○將該冷
    氣機修好後復搬運至被告洪榮榮住處贈與被告甲○○，被告戊○○平白無故贈與
    被告甲○○前開冷氣機，衡情被告甲○○主觀上就該冷氣機之來源應有所懷疑，
    是以被告二人前開所辯，顯係卸責之詞，不足採信。綜上所述，事證明確，被告
    二人犯行堪以認定。
二、核被告戊○○所為，係犯刑法第三百二十一條第一項第三款之攜帶兇器竊盜罪。
    被告甲○○所為，係犯刑法第三百四十九條第一項收受贓物罪。被告戊○○事後
    利用乙○○搬運冷氣機，贈與被告甲○○之行為，不另成立贓物罪。被告戊○○
    以鏍絲起子竊取被害人丙○○所有前開冷氣，已如前述，被告戊○○所為係犯刑
    法第三百二十一條第一項第三款之攜帶兇器竊盜罪，公訴意旨認被告戊○○所為
    係犯刑法第三百二十條第一項普通竊盜罪，尚有未洽，惟其基本事實同一，本院
    自應予以審理，並變更其起訴法條；又被告甲○○收受前開冷氣機之事實，起訴
    事實亦已敘及，本院自得予以審判，併此說明。茲審酌被告戊○○有違反麻醉藥
    品管理條例等前科，素行不佳；被告甲○○並無前科，素行良好，有臺灣高等法
    院被告全國前案紀錄表可考，被告戊○○竊取前開冷氣機；被告甲○○收受贓物
    之犯罪動機、目的、手段，前開冷氣機價值非鉅，被告二人犯後飾詞狡辯悔意不
    堅等一切情狀，爰分別量處如主文所示之刑，以示懲儆；併就被告甲○○部分諭
    知如易科罰金之折算標準。
三、鏍絲起子一把，係被告戊○○犯罪所用之物，惟未據扣案，復查無證據足認係被
    告所有且尚未滅失，爰不併予宣告沒收。
四、公訴意旨另略以：被告甲○○以安非他命與同案被告戊○○互易，涉有毒品危害
    防制條例第四條第二項販賣第二級毒品罪嫌。訊據被告甲○○堅決否認販賣安非
    他命犯行，經查，被告戊○○雖於警偵訊及本院審理中稱其拿冷氣機給甲○○，
    嗣被告甲○○交與其二包安非他命，不用付錢，又之前曾向被告甲○○購買一、
    二次安非他命等語（見八十八年十月二十七日、同年十一月五日偵訊筆錄、八十
    九月一十八日審判筆錄），惟按販賣第二級毒品罪法定刑為無期徒刑或七年以上
    有期徒刑，該罪法定刑度極重，採證應嚴格謹慎，觀諸同案被告戊○○所指向被
    告購買毒品之時間模糊概括，前後供述購買次數不一，且除同案被告戊○○一人
    之證述外，並無其他證據足證被告甲○○有販賣第二級毒品犯行，是以即不得僅
    以一人之證詞遽以認定被告甲○○有販賣第二級毒品犯行；此外，復查無其他積
    極證據足證被告甲○○有公訴人所指之犯行，被告甲○○此部分犯行尚屬不能證
    明，公訴人認此部分與被告甲○○前開論罪科刑部分具有裁判上一罪關係，故不
    另為諭知被告甲○○此部分無罪之判決，附此敘明。
據上論斷，應依刑事訴訟法第二百九十九條第一項前段、第三百條，刑法第三百二十
一條第一項第三款、第三百四十九條第一項、第四十一條，罰金罰鍰提高標準條例第
一條前段、第二條，判決如主文。
本案經檢察官林美靜到庭執行職務。
中      華      民      國    八十九    年      一      月    二十八    日
                                    臺灣屏東地方法院刑事第二庭
                                        法  官  林麗玉
右判決正本證明與原本無異。
對於本判決如有不服應於收受送達後十日內向本院提出上訴書狀上訴於台灣高等法院
高雄分院並按他造當事人之人數附具繕本。
                                        書記官  徐水英
中      華      民      國    八十九    年      一      月    二十八    日
附錄本案論罪科刑法條：
刑法第三百二十一條
犯竊盜罪而有左列情形之一者，處六月以上五年以下有期徒刑：
一、於夜間侵入住宅或有人居住之建築物、船艦，或隱匿其內而犯之者。
二、毀越門扇、牆垣或其他安全設備而犯之者。
三、攜帶兇器而犯之者。
四、結夥三人以上而犯之者。
五、乘火災、水災或其他災害之際而犯之者。
六、在車站或埠頭而犯之者。
前項之未遂犯罰之。
刑法第三百四十九條
收受贓物者，處三年以下有期徒刑、拘役或五百元以下罰金。
搬運、寄藏、故買贓物或為牙保者，處五年以下有期徒刑、拘役或科或併科一千元以
下罰金。
因贓物變得之財物，以贓物論。


司法院資訊處製作；財團法人民間司法改革基金會備份。
